Inventaris van het archief van de Economische Controle Dienst, 1945-1964
Nationaal Archief, Den Haag
Economische Controledienst
Econ. Controledienst
1945-1964
E20166
8.50 meter; 75 inventarisnummers.
Nationaal Archief, Den Haag
Ministerie van Economische Zaken / Economische Controle Dienst 1945-1964
Het archief van de Economische Controledienst (1945-1964) bevat maandverslagen en documentatiemateriaal over de omvangrijke zwarte handel en smokkel in de naoorlogse periode. De Dienst had als taak het voorkomen en bestrijden van economische criminaliteit.
Archiefvorming
Geschiedenis van het archiefbeheer
De verwerving van het archief
Het archief is krachtens bepalingen van de Archiefwet overgebracht.
MAISAO-WOTAP; 2.06
Aanwijzingen voor de gebruiker
Openbaarheidsbeperkingen
Deels openbaar, deels beperkt openbaar (B). Inzage van stukken jonger dan 50 jaar: na toestemming van de Secretaris-Generaal van het Ministerie van Economische Zaken.
Materiële beperkingen
Aanvraaginstructie
Openbare archiefstukken kunnen online worden aangevraagd en gereserveerd. U kunt dit ook via de terminals in de studiezaal van het Nationaal Archief doen. Om te kunnen reserveren dient u de volgende stappen te volgen:
U maakt een profiel aan op www.gahetna.nl, en logt vervolgens in
Via de archiefinventaris (alleen de beschrijvingen met rode nummers) selecteert u het gewenste archiefstuk door op de knop 'Reserveren' te klikken
In het volgende scherm geeft u aan op welke dag u het archiefstuk wilt inzien
Indien u zich bevindt in de studiezaal en een tafelnummer heeft ontvangen kunt u dit nummer vermelden. Als u geen tafelnummer heeft kunt u tafelnummer 777 laten staan
Vervolgens bevestigt u uw reservering door deze te versturen.
Verwant materiaal
Beschikbaarheid van kopieën
Beschrijving van de series en archiefbestanddelen
- doss. 26a. Aardolieproducten, 1946 - 1948, doss. 26c. Centrale Textiel Inspectie (CTI); 5
- doss. 26d. Chemische producten, 1946 - 1948, doss. 26f. Diamant; doss. 26h. Genees- en verbandmiddelen; doss. 26i. Hout; 6
- doss. 26j. Huiden en Leder, 1946 - 1948, doss. 26k. Keramische producten; doss. 26l. Metalen; doss. 26m. Papier; doss. 26p. Kolen; 7
- doss. 26r. Tabak, 1945 - 1948, doss. 26t. Turf; doss. 26x. Hoofd Inspectie Tilburg; doss. 26y. Ryon Oost; doss. 26z. Hoofd Inspectie Groningen; doss. 26-1. Urgentie- programma contr.; doss. 28. Onderzoek distributie-kantoor; doss. 29r. B.V.B. Tabak; doss. 29-2. Machinepark; doss. 30. W.J.J. Halffman te 's-Gravenhage inzake oplichting; doss. 31. Recherche; doss. 32. Productie-contr.; doss. 47. Correspondentie en bespreking met de Minister; doss. 49. Kabinetsstukken; doss. 52. Economische collaboratie; doss. 53. Zwarte Handel Algemeen; 8
- doss. 53. Hoofdinspectie Tilburg, 1946 - 1948, doss. 53. Zwarte Handel; doss. 53a. Aardolieproducten; doss. 53b. Bedrijfshoreca; doss. 53c. C.T.I.; doss. 53d. Chemische prod.; doss. 54h. Genees- en verbandmiddelen; doss. 53i. Hout; doss. 53j. Huiden, Leder, Rubber; doss. 53k. Keramische prod.; doss. 53l. Metalen; doss. 53m. Papier; doss. 53n. Oude materialen en afvalstoffen; doss. 53p. Kolen, 1946 - 1948; doss. 53r. Tabak; doss. 53t. Turf; doss. 53x. Hoofdinspectie Tilburg; doss. 54. Rapporten van controleur Leupen; doss. 55. t.n.v. Remmelenkamp, Amsterdam; doss. 56. Zuivering; 9
- doss. 57. Hout, 1946 - 1948, doss. 58. Rondhout-affaire; doss. 59. Verkopen van distributie-bonnen en het drukken van vals geld; doss. 59. Samenwerking met andere instanties; doss. 60. Valse distributiebescheiden; doss. 68. Nota's van heer Schrijver aan heer Oelemans; doss. 71. Huidensmokkel Ned-België; doss. 74. Huidensmokkel België; doss. 75. Autobanden; doss. 76-1. Zuivering op integriteit; doss. 76-2. Zuivering op integriteit; 10
- doss. 78. Correspondentie, 1946 - 1948, doss. 91. Correspondentie t.n.v. Jansberg/Mounier; doss. 94. Textiel; doss. 95. Gem. Mook betr. rapporten afd. administratieve controle Bur. Den-Haag (secretariaat); doss. 024. Secretariaat; doss. 0-26. Controle Diversen; doss. 0-26a. Aardolie; doss. 0-26c. Textiel; doss. 0-26d. Chemische producten; doss. 0-26i. Hout; doss. 0-26k. Keramische producten; doss. 0-26l. Metalen; doss. 0-26p. Kolen; doss. 0-26t. Turf; 11
- Zwarte Handel, 1945 - 1946; 12
  Aardolieproducten
  Schoenenindistributie
  Industrie in Drente
  Verduistering brandstoffen Uit Duitsland teruggevoerde textielgoederen
  Textieldistributie
  Chemische producten
  Houtwaren
  Smokkelhandel Vlas
  Rijwielbanden
  Brandstoffen
  Teerproducten
  Klompen
  Turf
  Vervoer
  Bedrijfsgroepen
  Vulpenhouders
  Industrie Algemeen
  Aardewerkindustrie
  Glas
  Leder en Lederwaren
  Huiden en Leder
  Tabak
  Hout
  Papier
  Tabaksdistributie
- Map B.1 - B. 3 - B.4, 1947 - 1949; 13
- Dossiers welke t.z.t. gebruikt moeten worden om een overzicht te verschaffen van de werkzaamheden welke o.a. door de Economische Controle Dienst werden verricht, 1946-1950; 21
- In- en uitvoervergunningen CDIU: Schroot, Huiden, voor Ferro, 1961-1963; 25-26
  - Bestanddeel 1, 25
  - Bestanddeel 2, 26
- Kaartsysteem A-Bas, 1958-1959; 27
- Correspondentie, 1962; 27A
- Correspondentie Vestiging, 1961; 28-30
  - Bestanddeel 1, 28
  - Bestanddeel 2, 29
  - Bestanddeel 3, 30
- Correspondentie, 1961-1963; 31-34
  - Bestanddeel 1, 31
  - Bestanddeel 2, 32
  - Bestanddeel 3, 33
  - Bestanddeel 4, 34
- Kaartsysteem Se - Zwa, 1961; 35
- Rapporten en processen-verbaal, 1964; 36-58
  - Bestanddeel 1, 36
  - Bestanddeel 2, 37
  - Bestanddeel 3, 38
  - Bestanddeel 4, 39
  - Bestanddeel 5, 40
  - Bestanddeel 6, 41
  - Bestanddeel 7, 42
  - Bestanddeel 8, 43
  - Bestanddeel 9, 44
  - Bestanddeel 10, 45
  - Bestanddeel 11, 46
  - Bestanddeel 12, 47
  - Bestanddeel 13, 48
  - Bestanddeel 14, 49
  - Bestanddeel 15, 50
  - Bestanddeel 16, 51
  - Bestanddeel 17, 52
  - Bestanddeel 18, 53
  - Bestanddeel 19, 54
  - Bestanddeel 20, 55
  - Bestanddeel 22, 56
  - Bestanddeel 23, 57
  - Bestanddeel 24, 58
- Rapporten Horeca, 1964; 59
- Prijzen bakkers, kappers, Horeca, brood, textiel, diversen, 1964; 60-83
  - Bestanddeel 1, 60
  - Bestanddeel 2, 61
  - Bestanddeel 3, 62
  - Bestanddeel 4, 63
  - Bestanddeel 5, 64
  - Bestanddeel 6, 65
  - Bestanddeel 7, 66
  - Bestanddeel 8, 67
  - Bestanddeel 9, 68
  - Bestanddeel 10, 69
  - Bestanddeel 11, 70
  - Bestanddeel 12, 71
  - Bestanddeel 13, 72
  - Bestanddeel 14, 73
  - Bestanddeel 15, 74
  - Bestanddeel 16, 75
  - Bestanddeel 17, 76
  - Bestanddeel 18, 77
  - Bestanddeel 19, 78
  - Bestanddeel 20, 79
  - Bestanddeel 21, 80
  - Bestanddeel 22, 81
  - Bestanddeel 23, 82
  - Bestanddeel 24, 83
- Rapporten van de Afdeling Interne Controle, 1948; 88
- Verslagen van de werkzaamheden, 1949-1953; 89
- 1. instructies, richtlijnen, formulieren, 1945, 2. circulaires, 1945-1948; 3. circulaires, 1945-1948; 4. mededelingen en circulaires Rijkskolenbureau, 1945; 5. maandverslagen, 1945; 6. verslagen vergaderingen, 1945-1946; 190
- 1. maandverslagen en verslagen vergaderingen, 1946-1947, 2. dagorders 1-55, 1945-1948; 3. circulaires, 1945; 4. circulaires, mededelingen afd. metalen, 1946; 5. overzichten, 1947-1948; 191
- 1. overzichten, 1947, 2. controle-rapporten, 1948; 3. controle-rapporten, 1948; 192